# 请教陈版，有关医院多余医保基金的账务处理

提问人：毛翻翻 时间：2018-06-27 10:19:44
请教陈版，医院在收到社会保险基金管理中心付来的糖尿病医保基金，管理中心按人头支付，糖尿病人在医院的治疗费超过基金补助部分则属于自费部分，目前出现了未超过基金补助部分的剩余基金医院应计入主营业务收入还是营业外收入？

回答人：chenyiwei
这部分剩余基金如果确实不需要再归还给社保方面的，则建议确认为主营业务收入，但在附注中充分披露其形成原因和涉及金额。